【裁判字號】    97,易緝,156
【裁判日期】    970530
【裁判案由】    竊盜
【裁判全文】
臺灣臺中地方法院宣示判決筆錄         97年度易緝字第156號
公  訴  人  臺灣臺中地方法院檢察署檢察官
被      告  甲○○
上列被告因加重竊盜案件，經檢察官提起公訴（九十四年度偵字
第一六二八四號、第一六九六七號、第一七二五九號、第一八七
二五號、九十五年度偵字第五一九一號、第五二三六號、第二五
八二五號），被告於本院受命法官行準備程序時，對於犯罪事實
為有罪之陳述，經檢察官聲請協商判決，本院合議庭裁定由受命
法官獨任適用協商程序，協商成立後，於中華民國九十七年五月
三十日下午五時許，在本院第七法庭宣示判決，出席職員如下：
      法  官  張清洲
      書記官  詹東益
      通  譯
法官起立朗讀判決主文、犯罪事實要旨、處罰條文、附記事項，
及告以上訴限制、期間並提出上訴狀之法院，且諭知記載其內容
：
一、主    文：
    甲○○連續結夥三人以上竊盜，處有期徒刑陸月，如易科罰
    金，以銀元參佰元即新台幣玖佰元折算一日。
二、犯罪事實要旨如下：
    甲○○前因竊盜案件，經臺灣高等法院臺中分院判處有期徒
    刑七月確定，嗣經減刑為有期徒刑三月又十五日，如易科罰
    金，以銀元三百元即新台幣九百元折算一日（尚未執行完畢
    ，不構成累犯）。緣宋國維係「承耘實業有限公司」（以下
    簡稱承耘公司）實際負責人、宋國欣係承耘公司股東、何進
    泰係大貨車駕駛、王志強係宋國維之雇工。宋國維、宋國欣
    、何進泰（三人涉犯竊盜部分另經本院審結）明知臺中縣神
    岡鄉○○○段後壁厝小段１０９４、１０９５、１１０５、
    １１１１、１１１７、１１１８、１１１９、１１２０、１
    １２１、１１２２、１１２３、１１２４、１１２５、１１
    ２７、１１３６、１１４５、１１４６、１１４７、１１４
    ８、１１４９、１１５０、１１５１、１１８６、１２０８
    等地號土地及同鄉○○段９６８－３、９６９－２、９９４
    －１地號、大甲溪新庄子段豐洲堤防最西側、大甲溪與軟埤
    溪匯流處上游河川地，係分屬臺中縣政府、財政部國有財產
    局、交通部國道新建工程局及經濟部水利署第三河川局等機
    關管理之公有土地，竟共同基於意圖為自己不法所有之概括
    犯意，自民國九十三年十二月二十七日起至九十五年六月間
    止，由宋國欣、宋國維透過何進泰以每日新臺幣（下同）二
    千元至四千元不等之代價，雇用具共同結夥三人以上竊盜犯
    意之甲○○、鄭建興、王英倫（鄭建興、王英倫部分另經本
    院審結）及不知情之綽號阿泰、阿凸、阿龍、山豬、阿牛、
    中伯朗等人，由綽號阿泰、阿凸、阿龍、山豬、阿牛、中伯
    朗等人駕駛數部挖土機及車牌號碼ＨＪ－１０３、ＦＭ－３
    ２６號砂石車盜採上開土地砂石，其中甲○○、鄭建興、王
    英倫於九十四年十月三日在臺中縣神岡鄉國道四號旁圳堵段
    第９６８－３、９６９－２、９９４－１號國有地竊取面積
    約一千兩百平方公尺，深平均二點五公尺，合計約三千立方
    公尺之砂石時，並經臺中縣警察局豐原分局當場查獲，並扣
    得供作犯本件竊盜所用之用３００型挖土機、王英倫所有之
    車號ＨＪ－１０３砂石車一部、甲○○所有之車號ＦＭ－３
    ２６號砂石車一部。宋國欣、宋國維並另雇用王志強（綽號
    蟑螂，由本院另行審結）、柯梓凱（由檢察官另案偵辦中）
    及綽號小明、阿偉、阿達等年籍不詳之成年男子在上開盜採
    地點道路出入口負責把風，連續盜採上開公有土地之砂石，
    迄九十五年六月，盜採砂石數量達十三萬立平方公尺（俗稱
    一米）。宋國欣、宋國維復自己或透過何進泰以每米比市價
    便宜約六十元之價格，即每米二百七十元至三百五十元不等
    價格，自九十四年年底某日起，至九十五年二月間止，連續
    五次，每次一百餘萬元，將上開竊得之砂石出售予知情之位
    在臺中縣神岡鄉○○路之榮孟企業公司負責人葉高銓（葉高
    銓故買贓物部分，由檢察官另為緩起訴處分）及設於臺中縣
    神岡鄉之鈞泰砂石有限公司負責人張翠玲（涉有故買贓物之
    罪嫌，另由檢察官偵辦中）。
三、處罰條文：
    刑法第二條第一項前段、第二十八條、第三百二十一條第一
    項第四款、修正前刑法第五十六條、第四十一條第一項前段
    ，刑法施行法第一條之一，修正前罰金罰鍰提高標準條例第
    二條，現行法規所定貨幣單位折算新臺幣條例第二條。
四、附記事項：
  (1)本件原起訴法條為刑法第三百二十條第一項，經告知被告罪
    名為結夥三人以上加重竊盜後，認罪協商之條文為刑法第三
    百二十一條第一項第四款。
  (2)被告經通緝後到案，依中華民國九十六年罪犯減刑條例第五
    條之規定無減刑之適用。
  (3)被告願向臺中市觀護志工協進會捐款新臺幣六萬元（已於九
    十七年五月二十七日履行）。
五、協商判決除有刑事訴訟法第四百五十四條之四第一項第一款
    於本訊問程序終結前，被告撤銷協商合意或檢察官撤回協商
    聲請者；第二款被告協商之意思非出於自由意志者；第四款
    被告所犯之罪非第四百五十五條之二第一項所定得以協商判
    決者；第六款被告有其他較重之裁判上一罪之犯罪事實者；
    第七款法院認應諭知免刑或免訴、不受理者情形之一，及違
    反同條第二項「法院應於協商合意範圍內為判決；法院為協
    商判決所科之刑，以宣告緩刑或二年以下有期徒刑、拘役或
    罰金為限」之規定者外，不得上訴。
六、如有上開可得上訴情形，得自收受宣示判決筆錄送達之日起
    十日內，向本院提出上訴書狀，上訴於第二審法院。
中    華    民    國    97    年    5     月    30    日
                刑事第七庭  法  官  張清洲
                            書記官  詹東益
以上正本證明與原本無異。
                            書記官  詹東益
中    華    民    國    97    年    5     月    30    日
附錄論罪科刑法條
中華民國刑法第321條
（加重竊盜罪）
犯竊盜罪而有左列情形之一者，處6月以上、5年以下有期徒刑：
一、於夜間侵入住宅或有人居住之建築物、船艦或隱匿其內而犯
    之者。
二、毀越門扇、牆垣或其他安全設備而犯之者。
三、攜帶兇器而犯之者。
四、結夥三人以上而犯之者。
五、乘火災、水災或其他災害之際而犯之者。
六、在車站或埠頭而犯之者。
前項之未遂犯罰之。


司法院資訊處製作；財團法人民間司法改革基金會備份。
